【裁判字號】    99,訴,57
【裁判日期】    990211
【裁判案由】    毒品危害防制條例
【裁判全文】
臺灣基隆地方法院刑事判決                99年度訴字第57號
公  訴  人  臺灣基隆地方法院檢察署檢察官
被      告  乙○○
上列被告因違反毒品危害防制條例案件，經檢察官提起公訴（98
年度毒偵字第2058號），被告就被訴事實為有罪之陳述，本院合
議庭裁定由受命法官獨任進行審判，經改依簡式審判程序審理後
判決如下：
    主  文
乙○○施用第一級毒品，累犯，處有期徒刑柒月；又施用第二級
毒品，累犯，處有期徒刑月，扣案之第二級毒品安非他命併同
難以析離之包裝袋壹只（毛重零點貳公克），均沒收銷燬之。
應執行有期徒刑捌月，扣案之第二級毒品安非他命併同難以析離
之包裝袋壹只（毛重零點貳公克），均沒收銷燬之。
    事  實
一、乙○○前因施用毒品案件，經臺灣士林地方法院裁定送觀察
    、勒戒後，認有繼續施用毒品之傾向，再經同院裁定令入戒
    治處所施以強制戒治，於民國96年3 月27日因無繼續戒治之
    必要而釋放出所，並由臺灣士林地方法院檢察署檢察官以96
    年度戒毒偵字第31號不起訴處分書為不起訴處分確定。又因
    違反毒品危害防制條例之轉讓第二級毒品案件，經本院以95
    年度訴字第318 號判決判處有期徒刑8 月，並經減刑為有期
    徒刑4 月確定，甫於民國96年7 月26日執行完畢。又因施用
    第一級、第二級毒品案件，經本院以98年度訴字第581 號判
    決，判處有期徒刑8 月、5 月，應執行有期徒刑10月確定（
    現執行中）。
二、詎乙○○猶未戒斷毒癮，於上開強制戒治執行完畢釋放後之
    5 年內，復基於施用第一級毒品海洛因之犯意，於98年12月
    7 日晚間10時許，在基隆市○○路181 之4 號住處內，以將
    第一級毒品海洛因摻入香菸內點燃後吸食其煙之方式，施用
    第一級毒品海洛因1 次；另基於施用第二級毒品安非他命之
    犯意，於同年12月8 日晚間8 時30分許，同在上揭處所，以
    將第二級毒品安非他命置於玻璃球吸食器燒烤之方式，施用
    第二級毒品安非他命1 次。嗣於同年12月8 日晚間9 時30分
    許，在上揭處所，為警搜索時，查獲乙○○持有第二級毒品
    安非他命1 包（毛重0.32公克），經警徵得其同意採集尿液
    送驗，結果呈甲基安非他命及嗎啡陽性反應，始悉上情。
三、案經基隆市警察局第二分局報告臺灣基隆地方法院檢察署檢
    察官偵查後起訴。
    理  由
壹、程序事項：
    本件被告乙○○所犯者非為死刑、無期徒刑、最輕本刑為3
    年以上有期徒刑之罪或高等法院管轄第一審案件，其於準備
    程序進行中，先就被訴事實為有罪之陳述，經告知其簡式審
    判程序之旨，並聽取公訴人、被告之意見後，本院業已依刑
    事訴訟法第273 條之1 第1 項之規定，裁定由受命法官獨任
    以簡式審判程序進行本案之審理。
貳、實體事項：
一、上開事實，業據被告於檢察官偵訊及本院審理時坦承在卷，
    且其為警查獲時所採集之尿液送驗後，結果呈嗎啡、安非他
    命及甲基安非他命之陽性反應，有台灣尖端先進生技醫藥股
    份有限公司濫用藥物檢驗報告及基隆市警察局第二分局偵辦
    毒品案件尿液檢體對照表各1 紙附卷可稽，復有第二級毒品
    安非他命1 包（毛重0.32公克）扣案可佐，被告之自白核與
    事實相符，可以採信。又被告前因施用毒品案件，經臺灣士
    林地方法院裁定送觀察、勒戒後，認有繼續施用毒品之傾向
    ，再經同院裁定令入戒治處所施以強制戒治，於96年3 月27
    日因無繼續戒治之必要而釋放出所等情，亦有臺灣高等法院
    被告前案紀錄表1 份存卷可憑。綜上，本案事證明確，被告
    於強制戒治執行完畢釋放後之5 年內，再次施用第一級、第
    二級毒品之犯行洵堪認定，應依法論科。
二、查海洛因、安非他命分係毒品危害防制條例第2 條第2 項第
    1 款、第2 款所定之第一級、第二級毒品，被告非法施用第
    一級毒品海洛因及第二級毒品安非他命之行為，核分係犯毒
    品危害防制條例第10條第1 項、第2 項之施用第一級、第二
    級毒品罪。被告因施用而持有第一級毒品海洛因及第二級毒
    品安非他命之低度行為，應各為其施用第一級、第二級毒品
    之高度行為所吸收，均不另論罪。又被告前曾受如事實欄所
    示之有期徒刑執行完畢，有臺灣高等法院被告前案紀錄表在
    卷可按，其於有期徒刑執行完畢後，5 年以內故意再犯本件
    有期徒刑以上之罪，為累犯，其所犯上開2 罪，均應依法加
    重其刑。再被告上開所犯2 罪，犯意各別，行為不同，應予
    分論併罰。爰審酌其犯罪之動機、曾有施用毒品之前科仍不
    知戒除，惟犯罪後坦承犯行，且所犯施用毒品犯行乃戕害自
    己身心健康，並未危及他人等一切情狀，分別量處如主文所
    示之刑，並定其應執行之刑。扣案之白色結晶體1 包（毛重
    0.32公克），內含有第二級毒品安非他命成分，業據被告供
    明在卷，且有基隆市警察局第二分局深澳坑派出所查涉嫌毒
    品危害防制條例毒品初步鑑驗報告單1 紙附卷可查，爰併同
    難以析離之包裝袋1 只，均依毒品危害防制條例第18條第1
    項前段宣告沒收銷燬之。
據上論斷，應依刑事訴訟法第273 條之1 第1 項、第299 條第1
項前段，毒品危害防制條例第10條第1 項、第2 項、第18條第1
項前段、第23條第2 項，刑法第11條、第47條第1 項、第51 條
第5 款，判決如主文。
本案經檢察官甲○○到庭執行職務。
中    華    民    國    99    年     2    月    11    日
                  刑事第一庭法  官  劉桂金
以上正本證明與原本無異。
如不服本判決應於收受送達後10日內向本院提出上訴書狀，並應
敘述具體理由；其未敘述上訴理由者，應於上訴期間屆滿後20日
內向本院補提理由書(均須按他造當事人之人數附繕本)「切勿逕
送上級法院」。
中    華    民    國    99    年    2     月    11    日
                            書記官  劉如純
附錄論罪法條：
毒品危害防制條例第10條
施用第一級毒品者，處 6 月以上 5 年以下有期徒刑。
施用第二級毒品者，處 3 年以下有期徒刑。

司法院資訊處製作；財團法人民間司法改革基金會備份。
